Minutes et répertoires du notaire Pierre LOUVEAU, 23 mars 1802 - 6 janvier 1827 (étude XXXVIII)
Archives nationales
- Répertoire(s) de Pierre LOUVEAU, 23 mars 1802 - 8 avril 1840; MC/RE/XXXVIII/13 - MC/RE/XXXVIII/16
  - Répertoire. 1812, 20 avril - 1818, 27 novembre, 20 avril 1812 - 27 novembre 1818; MC/RE/XXXVIII/14
    - Inventaire après décès: Bernard, Rose (Ci devant Moyse Rose). Manasse, Mayer (épouse). peintre en porcelaine. Saint-Dominique-au-Gros-Caillou (rue)., 11 novembre 1815
      inventaire après décès; Saint-Dominique-du-Gros-Caillou (rue); Bernard, Rose; Manasse, Mayer; peintre; décorateur
    - Inventaire après décès: Le Conte des Graviers, Claude-Eléonor. mousquetaire noir (ancien), chevalier de Saint-Louis, Baron des Graviers. Royale (place), n° 28., 14 décembre 1815
      inventaire après décès; Royale (place); Leconte des Graviers, Claude-Eléonor; militaire
    - Inventaire après décès: Brissonneau, Elisabeth-Joséphine. Henry, Jean-Charles-Sylvestre (épouse). épicier. Bourg-l'Abbé (rue du), n° 45., 28 décembre 1815
      inventaire après décès; Bourg-l'Abbé (rue du); Brissonneau, Elisabeth-Joséphine; Henry, Jean-Charles-Sylvestre; commerçant
    - Inventaire après décès: Frot, Jean. garde du parc Monceau. Chartres (rue de), n° 4., 12 février 1816
      inventaire après décès; Chartres (rue de); Frot, Jean
    - Inventaire après décès: Bournet, Louis. crémier (ancien marchand). Grande-Truanderie (rue de la), n° 4., 4 mars 1816
      inventaire après décès; Grande-Truanderie (rue de la); Bournet, Louis; crémier; commerçant
    - Inventaire après décès: Michel, François-Jean-Baptiste. cordonnier et portier. Quincampoix (rue), n° 19., 16 mars 1816
      inventaire après décès; Quincampoix (rue); Michel, François-Jean-Baptiste; cordonnier; concierge
    - Inventaire après décès: Petit, Marie-Marc-Rosalie. Cliquot, Jean-Marie (veuve). Faubourg-Saint-Denis (rue du), n° 108., 25 mars 1816
      inventaire après décès; Faubourg-Saint-Denis (rue du); Petit, Marie-Marc-Rosalie; Cliquot, Jean-Marie
    - Inventaire après décès: Naudet, Françoise-Eléonore. Crochart, Pierre-Paul (épouse). Charlot (rue), n° 47., 20 avril 1816
      inventaire après décès; Charlot (rue); Naudet, Françoise-Eléonore; Crochart, Pierre-Paul
    - Inventaire après décès: Belin, Jean-Nicolas. tambour maître au 37e régiment d'infanterie de ligne. Saint-Martin (cour), n° 1., 1er mai 1816
      inventaire après décès; Saint-Martin (cour); Belin, Jean-Nicolas; musicien
    - Inventaire après décès: Lebelle, Adrien-Dominique. corroyeur. Greneta (rue), n° 27., 4 mai 1816
      inventaire après décès; Greneta (rue); Lebelle, Adrien-Dominique; tanneur
    - Inventaire après décès: Fly de Millordin, Anne-Caroline-Josèphe. André, Claude-Alexandre (veuve). Saint-Hyacinthe-d'Enfer (rue), n° 27., 20 juin 1816
      inventaire après décès; Saint-Hyacinthe (rue); Fly de Millordin, Anne-Caroline-Josèphe; André, Claude-Alexandre
    - Inventaire après décès: Canda, Gabrielle-Madeleine. Fossey, Jean-Guillaume (épouse). fondeur racheveur (marchand). Guérin-Boisseau (rue), n° 28., 27 juin 1816
      inventaire après décès; Guérin-Boisseau (rue); Canda, Gabrielle-Madeleine; Fossey, Jean-Guillaume; fondeur
    - Inventaire après décès: Mouzard, Etienne-Antoine-Marie. directeur adjoint de l'institution Sainte-Barbe. Reims (rue de), n° 5., 9 juillet 1816
      inventaire après décès; Reims (rue de); Mouzard, Etienne-Antoine-Marie; administrateur
    - Inventaire après décès: Defortiaux, Michel. boulanger. Vertus (rue des), n° 26., 10 juillet 1816
      inventaire après décès; Vertus (rue des); Defortiaux, Michel; boulanger
    - Inventaire après décès: Grillot, Marie-Madeleine. Halma, Pierre (veuve). Phélipeaux (rue), n° 9., 16 juillet 1816
      inventaire après décès; Phélipeaux (rue); Grillot, Marie-Madeleine; Halma, Pierre
    - Inventaire après décès: Bonnaire, Sébastien. bijoutier (marchand). Michel-Le-Comte (rue), n° 38., 1er août 1816
      inventaire après décès; Michel-Le-Comte (rue); Bonnaire, Sébastien; orfèvre
    - Inventaire après décès: Maugin, Julienne-Perrine. Meslay (rue), n° 12., 13 août 1816
      inventaire après décès; Meslay (rue); Maugin, Julienne-Perrine
    - Inventaire après décès: Morel, André-Charles. capitaine de vétérans (ancien) et pensionnaire de l'Etat. Gérard-Beauquet (rue), n° 2., 17 août 1816
      inventaire après décès; Gérard-Beauquet (rue); Morel, André-Charles
    - Inventaire après décès: Willer Mawlaz, Marie-Thérèse-Emilie. Caron de Beaumarchais, Pierre-Augustin (veuve). écrivain. Saint-Antoine (boulevard et porte)., 20 août 1816
      inventaire après décès; Saint-Antoine (porte); Willer Mawlaz, Marie-Thérèse-Emilie; Caron de Beaumarchais, Pierre-Augustin; écrivain
    - Inventaire après décès: Goubron, Marie-Jeanne. Journault, Edme-Jacques (épouse). fondeur en cuivre (ouvrier). Percée (rue), n° 5., 12 septembre 1816
      inventaire après décès; Percée (rue); Goubron, Marie-Jeanne; Journault, Edme-Jacques; fondeur
    - Inventaire après décès: Mariac, Françoise. Carpentier, Pierre-François (veuve). Grenier-Saint-Lazare (rue), n° 7., 26 septembre 1816
      inventaire après décès; Grenier-Saint-Lazare (rue du); Mariac, Françoise; Carpentier, Pierre-François
    - Inventaire après décès: Dairaines, Marie-Madeleine. Caron, François-Modeste (veuve). propriétaire. Faubourg-du-Temple (rue du), n° 125., 28 septembre 1816
      inventaire après décès; Faubourg-du-Temple (rue du); Dairaines, Marie-Madeleine; Caron, François-Modeste
    - Inventaire après décès: Delacour, Louis-Thomas. commissaire priseur. Bondy (rue de), n° 34., 5 novembre 1816
      inventaire après décès; Bondy (rue de); Delacour, Louis-Thomas; commissaire-priseur
    - Inventaire après décès: Boutelou, Louis-François. charron (ancien maître). Trois-Couronnes (rue des), faubourg-du-Temple., 20 novembre 1816
      inventaire après décès; Trois-Couronnes (rue des); Boutelou, Louis-François; charron
    - Inventaire après décès: Moine, Marie-Charlotte-Augustine. Moine, Jean-Baptiste (épouse). employé aux messageries royales et ancien charron. Bellefond (rue de), n° 10., 22 novembre 1816
      inventaire après décès; Bellefond (rue de); Moine, Marie-Charlotte-Augustine; Moine, Jean-Baptiste; charron
    - Inventaire après décès: Ruel Dumesnil, Angélique-Marie. rentière. Faubourg-Saint-Denis (rue du), n° 57., 27 novembre 1816
      inventaire après décès; Faubourg-Saint-Denis (rue du); Ruel Dumesnil, Angélique-Marie
    - Inventaire après décès: Lecouflet, Etienne. Notaire (ancien)., 28 janvier 1817
      inventaire après décès; Lecouflet, Etienne; notaire
    - Inventaire après décès: Villiers, Marguerite-Eugénie. Berlier, Théophile (épouse). jurisconsulte et ancien /conseiller d'Etat. Bruxelles, Arbre (rue de l'), n° 884., 5 février 1817
      inventaire après décès; Bruxelles (Belgique); Villiers, Marguerite-Eugénie; Berlier, Théophile; conseiller d'Etat (Ancien Régime); juriste
    - Inventaire après décès: Digard, Jeanne-Louise-Charlotte. Bournet, Louis (veuve). crémier (ancien marchand). Grande-Truanderie (rue de la), n° 4., 6 février 1817
      inventaire après décès; Grande-Truanderie (rue de la); Digard, Jeanne Louise Charlotte; Bournet, Louis; crémier; commerçant
    - Inventaire après décès: Garrigues, Jacques. charpentier., 27 février 1817
      inventaire après décès; Garrigues, Jacques; charpentier
    - Inventaire après décès: Perrot, Louise-Françoise-Simone. Grassot, Joseph-Charles (épouse). poêlier fumiste. Ménétriers (rue des), n° 15., 3 mars 1817
      inventaire après décès; Ménétriers (rue des); Perrot, Louise-Françoise-Simone; Grassot, Joseph-Charles; ramoneur
    - Inventaire après décès: Sarrau de Vahiny, Marie-Elisabeth. Lefebvre de Corbinière, Jean-François (veuve). vice-président du tribunal d'appel de Paris., 23 avril 1817
      inventaire après décès; Sarrau de Vahiny, Marie-Elisabeth; Lefebvre de Corbinière, Jean-François; magistrat
    - Inventaire après décès: Lavertu, Marie-Geneviève. Auger, Louis (épouse). épicier (ancien marchand). Guénégaud (rue), n° 23., 8 mai 1817
      inventaire après décès; Guénégaud (rue); Lavertu, Marie-Geneviève; Auger, Louis; commerçant
    - Inventaire après décès: Menine, Jean. ancien chirurgien herniaire à Madrid. Saintonge (rue de), n° 34., 14 mai 1817
      inventaire après décès; Madrid (Espagne); Saintonge (rue de); Menine, Jean; chirurgien
    - Inventaire après décès: Croize, Charles-Gabriel. mineur, lieutenant d'artillerie en non activité., 21 mai 1817
      inventaire après décès; Croize, Charles-Gabriel
    - Inventaire après décès: Duquesnoy, Marie-Reine. Sire, Charles-François (épouse). bottier. Montorgueil (rue), n° 108., 22 mai 1817
      inventaire après décès; Montorgueil (rue); Duquesnoy, Marie-Reine; Sire, Charles-François; bottier
    - Inventaire après décès: Martin, Marthe-Clotilde. Dissey, Pierre-Guillaume (épouse). parfumeur (marchand). Saint-Martin (rue), n° 111., 7 juillet 1817
      inventaire après décès; Saint-Martin (rue); Martin, Marthe-Clotilde; Dissey, Pierre-Guillaume; parfumeur
    - Inventaire après décès: Cossin, Anne. Ecole (place de l'), n° 3., 14 août 1817
      inventaire après décès; Ecole (place de l'); Cossin, Anne
    - Procès-verbal pour parvenir à l'Inventaire après décès: Launay, Jeanne-Françoise (baronne de Chavanges). Epouse de Bourlon, Gilles-Bernard de, baron de Chavanges., 18 août 1817
      procès-verbal; inventaire après décès; Launay, Jeanne-Françoise; Bourlon, Gilles-Bernard de; Chavanges, Mme de; Chavanges, M. de
    - Inventaire après décès: Jembert de Saint-Paul, Catherine-Marie-Marguerite. veuve divorcée de Saguier de Luigné, Joachim-Auguste-Marie-Joseph, marquis de Luigné., 22 août 1817
      inventaire après décès; Jembert de Saint-Paul, Catherine-Marie-Marguerite; Saguier de Luigné, Joachim-Auguste-Marie-Joseph
    - Inventaire après décès: Verolle, Marguerite-Adélaïde. Feilleux, Nicolas-Martin (épouse). fondeur. Aubry le Boucher (rue), n° 30., 9 septembre 1817
      inventaire après décès; Aubry-le-Boucher (rue); Verolle, Marguerite-Adélaïde; Feilleux, Nicolas-Martin; fondeur
    - Inventaire après décès: Basire, Marie. Villard, Jean-Baptiste-Hugues (épouse). avocat au Parlement de Dijon (ancien). Choisy-le Roi, Loi (rue de la), n° 10., 6 octobre 1817
      inventaire après décès; Choisy-le-Roi (Val-de-Marne); Dijon (Côte-d'Or); Basire, Marie; Villard, Jean-Baptiste-Hugues; avocat au parlement (Ancien Régime)
    - Inventaire après décès: Dissey, Guillaume. orfèvre joaillier (ancien). Clef (rue de la), n° 9., 10 octobre 1817
      inventaire après décès; Clef (rue de la); Dissey, Guillaume; orfèvre; orfèvre
    - Inventaire après décès: Stowers, Elisabeth. Madeleine (rue de la), n° 20., 20 octobre 1817
      inventaire après décès; Madeleine (rue de la); Stowers, Elisabeth
    - Inventaire après décès: Travers, Reine-Mathias. Guillard, Jean-Antoine (épouse). pacotilleur. Saint-Martin (rue), n° 134., 9 novembre 1817
      inventaire après décès; Saint-Martin (rue); Travers, Reine-Mathias; Guillard, Jean-Antoine
    - Inventaire après décès: Lepannetier, Anne-Perrine. Maupetit, Nicolas-Charles-Michel (veuve)., 2 décembre 1817
      inventaire après décès; Lepannetier, Anne-Perrine; Maupetit, Nicolas-Charles-Michel
    - Inventaire après décès: Caron, Jean-François. boucher (ancien marchand). Faubourg-Saint-Martin (rue du), n° 97., 30 janvier 1818
      inventaire après décès; Faubourg-Saint-Martin (rue du); Caron, Jean-François; boucher
    - Inventaire après décès: Delamarre, Antoine-Nicolas., 9 avril 1818
      inventaire après décès; Delamarre, Antoine-Nicolas
    - Inventaire après décès: Benoist, Jean-Pierre. rentier. Cinq-Diamants (rue des), n° 18., 29 avril 1818
      inventaire après décès; Cinq-Diamants (rue des); Benoist, Jean-Pierre
    - Inventaire après décès: Dutertre de Sancé, Marie-Anne-Geneviève-Angélique. veuve de Labarre du Teilleul, Pierre-Geneviève (comte de). Batailles (rue des), n° 9, Chaillot., 29 avril 1818
      inventaire après décès; Batailles (rue des); Dutertre de Sancé, Marie-Anne-Geneviève-Angélique; Labarre du Teilleul, Pierre-Geneviève-René (comte de)
    - Inventaire après décès: Bussez, Catherine-Lucie. Pajat, Nicolas (veuve). Sentier (rue du), n° 4., 6 mai 1818
      inventaire après décès; Sentier (rue du); Bussez, Catherine-Lucie; Pajat, Nicolas
    - Inventaire après décès: Cazalis, Elisabeth-Monique. Dericquehem, Pierre (épouse). propriétaire. Vieille-Estrapade (rue de la), n° 13., 2 juin 1818
      inventaire après décès; Estrapade (rue de l'); Cazalis, Elisabeth-Monique; Dericquehem, Pierre
    - Inventaire après décès: Hebert, René. nourrisseur. et de Marie Madeleine Dufour, sa veuve. Vaugirard, Sèvres (rue de), n° 46., 6 juin 1818
      inventaire après décès; Vaugirard (ancienne commune); Sèvres (rue de); Hebert, René; Dufour, Marie Madeleine; ouvrier agricole
    - Inventaire après décès: Tétard, Marie-Geneviève. Villard, Pierre-Alexis (épouse). argenteur. Guérin-Boisseau (rue), n° 21., 17 juin 1818
      inventaire après décès; Guérin-Boisseau (rue); Tétard, Marie-Geneviève; Villard, Pierre-Alexis
    - Inventaire après décès: Mayer, Anne-Marguerite. Coipel, François-Michel (épouse). paveur (maître). Faubourg-du-Temple (rue du), n° 23., 3 juillet 1818
      inventaire après décès; Faubourg-du-Temple (rue du); Mayer, Anne-Marguerite; Coipel, François-Michel; paveur-dalleur
    - Inventaire après décès: Ozanne, Anne-Jeanne. Guirard Desjardins, Pierre (veuve). bonnetier (ancien marchand)., 21 juillet 1818
      inventaire après décès; Ozanne, Anne-Jeanne; Guirard Desjardins, Pierre; fabricant d'accessoires vestimentaires
    - Inventaire après décès: Bluyssen, Charles-Louis. garde magasin des vivres des guerres de la place de Soissons. Neuve-du-Marché-Saint-Honoré (rue). décédé à Soissons., 10 août 1818
      inventaire après décès; Marché-Saint-Honoré (rue du); Soissons (Aisne); Bluyssen, Charles-Louis
    - Inventaire après décès: Six, Pierre-André. ingénieur en chef du corps des pompiers Paris et ancien architecte. Quatre-Vents (rue des)., 14 août 1818
      inventaire après décès; Quatre-Vents (rue des); Six, Pierre-André; architecte; ingénieur
    - Inventaire après décès: Imbault Marigny, Marie-Jeanne-Catherine. Cauville, Jean (épouse). employé. Puits (rue du), n° 7., 2 septembre 1818
      inventaire après décès; Puits (rue du); Imbault Marigny, Marie-Jeanne-Catherine; Cauville, Jean
    - Inventaire après décès: Meunier, Marie-Jeanne. Brulé, Etienne-Nicolas (épouse). jardinier maraîcher. Saint-Maur (rue), n° 144, faubourg du Temple., 3 septembre 1818
      inventaire après décès; Saint-Maur (rue); Meunier, Marie-Jeanne; Brulé, Etienne-Nicolas; jardinier; maraîcher
    - Inventaire après décès: Defousses, François. directeur du dépôt des laines de Paris et propriétaire. port de l'Hôpital, n° 35., 17 septembre 1818
      inventaire après décès; Hôpital (port de l'); Defousses, François; administrateur
    - Inventaire après décès: Fraissy, Anne-Françoise. Derives, Jean-Baptiste (veuve). capitaine, Chevalier de Saint-Louis., 25 septembre 1818
      inventaire après décès; Fraissy, Anne-Françoise; Derives, Jean-Baptiste
    - Inventaire après décès: Lasson, Jean-Louis. fer (ancien marchand de). Faubourg-Saint-Martin (rue du), n° 14., 1er octobre 1818
      inventaire après décès; Faubourg-Saint-Martin (rue du); Lasson, Jean-Louis; commerçant
    - Inventaire après décès: Christy, Marie-Jeanne. Topart, Joseph (épouse). fruit (vendeur de). Petits-Champs-Saint-Martin (rue des), n° 25., 6 octobre 1818
      inventaire après décès; Christy, Marie-Jeanne; Topart, Joseph; commerçant
    - Inventaire après décès: Bousquet, Jean-Bernard. docteur en médecine. Ours (rue aux), n° 23., 19 octobre 1818
      inventaire après décès; Ours (rue aux); Bousquet, Jean-Bernard; médecin
    - Inventaire après décès: Monthelier, Pierre. appareilleur (commis). Notre-Dame de-Nazareth (rue), n° 29., 19 octobre 1818
      inventaire après décès; Notre-Dame-de-Nazareth (rue); Monthelier, Pierre
    - Inventaire après décès: Montalan, Antoine-Marie-François. capitaine de vaisseau. Saint-Denis (rue), n° 97., 27 octobre 1818
      inventaire après décès; Saint-Denis (rue); Montalan, Antoine-Marie-François; officier (armée)
    - Inventaire après décès: Biscart, Marie-Josèphe. Bonnaire, Nicolas (épouse). employé à la banque de France. Quincampoix (rue), n° 50., 27 novembre 1818
      inventaire après décès; Quincampoix (rue); Biscart, Marie-Josèphe; Bonnaire, Nicolas
  - Répertoire. 1818, 28 novembre - 1826, 5 juillet, 28 novembre 1818 - 5 juillet 1826; MC/RE/XXXVIII/15
    - Inventaire après décès: Denizard, Louise-Françoise. Boutelou, Louis-François (veuve). charron (ancien maître)., 8 décembre 1818
      inventaire après décès; Denizard, Louise-Françoise; Boutelou, Louis-François; charron
    - Inventaire après décès: Segez dit Deffez, Jean. rentier. Quincampoix (rue), n° 89., 11 janvier 1819
      inventaire après décès; Quincampoix (rue); Segez, Jean; Deffez, Jean
    - Inventaire après décès: Royer, Marie-Antoinette. Challe, Adrien (veuve). propriétaire. Montagne-Sainte-Geneviève (rue de la), n° 14., 18 janvier 1819
      20 messidor an XIII [9 juillet 1805], testament de Marie Antoinette Royer veuve d'Adrien Challe, RE/XLI/13.
      inventaire après décès; Montagne-Sainte-Geneviève (rue de la); Royer, Marie-Antoinette; Challe, Adrien
    - Inventaire après décès: Delafontaine, Adélaïde-Elisabeth. Legrand de Marizy, François-Joseph (veuve). grand maître des eaux-et-forêts de Bourgogne. décédée au château de la Mancelière (Eure-et-Loir)., 27 janvier 1819
      inventaire après décès; La Mancelière (Eure-et-Loir); Delafontaine, Adélaïde-Elisabeth; Legrand de Marizy, François-Joseph; administrateur
    - Inventaire après décès: Ducrest dit Beaupré, Marguerite-Elisabeth. Chapon (rue)., 4 février 1819
      inventaire après décès; Chapon (rue); Ducrest, Marguerite-Elisabeth; Beaupré, Marguerite-Elisabeth
    - Inventaire après décès: Gaudier, Pierre-Nicolas. Villette (La)., 31 mars 1819
      inventaire après décès; La Villette (ancienne commune); Gaudier, Pierre-Nicolas
    - Inventaire après décès: Delagarde, Auguste-Louis-Antoine-Victor. employé à la marée. Grande-Truanderie (rue de la), n° 13., 8 mai 1819
      inventaire après décès; Grande-Truanderie (rue de la); Delagarde, Auguste-Louis-Antoine-Victor
    - Inventaire après décès: Dufeu, Marie-Ursule. Garnier, Edme-Claude (veuve)., 18 mai 1819
      inventaire après décès; Dufeu, Marie-Ursule; Garnier, Edme-Claude
    - Inventaire après décès: Derondelle, Jean-François. boucher (ancien marchand)., 19 mai 1819
      inventaire après décès; Derondelle, Jean-François; boucher
    - Inventaire après décès: Delachapelle, Marguerite-Louise. Dumans, Michel-René-François (veuve). Sainte-Barbe (rue), n° 16., 26 mai 1819
      inventaire après décès; Sainte-Barbe (rue); Delachapelle, Marguerite-Louise; Dumans, Michel-René-François
    - Inventaire après décès: Crochart, Pierre-Paul. ancien procureur du roi au baillage et maître des Eaux-et-Forêts de Dourdan., 29 mai 1819
      inventaire après décès; Dourdan (Essonne); Crochart, Pierre-Paul; administrateur; procureur du roi (Ancien Régime)
    - Inventaire après décès: Portier, Catherine-Thérèse. Gallais, Antoine-Romain (épouse). capitaine d'infanterie, chevalier de Saint Louis et de la Légion d'honneur. Francs-Bourgeois-Saint-Michel (rue des), n° 8., 8 juin 1819
      inventaire après décès; Francs-Bourgeois-Saint-Michel (rue des); Portier, Catherine-Thérèse; Gallais, Antoine-Romain
    - Inventaire après décès: Moulin, Marie. Ricard, Germain-Henri (veuve). Lune (rue de la), n° 43., 10 juin 1819
      inventaire après décès; Lune (rue de la); Moulin, Marie; Ricard, Germain-Henri
    - Inventaire après décès: Mouchy, Jean-Gabriel. propriétaire. Faubourg-Saint-Martin (rue du), n° 148., 29 juin 1819
      inventaire après décès; Faubourg-Saint-Martin (rue du); Mouchy, Jean-Gabriel
    - Inventaire après décès: Coste, Madeleine-Victoire. Dhiesme de Paulian, Louis-Pierre (épouse divorcée). Vert-Bois (rue du), n° 15., 30 juin 1819
      inventaire après décès; Vertbois (rue du); Coste, Madeleine-Victoire; Dhiesme de Paulian, Louis-Pierre
    - Inventaire après décès: Brue, Marie-Cécile. Mourière, Pierre-Charles (veuve). cordonnier. Saint-Germain-l'Auxerrois (rue), n° 79., 8 juillet 1819
      inventaire après décès; Saint-Germain-l'Auxerrois (rue); Brue, Marie-Cécile; Mourière, Pierre-Charles; cordonnier
    - Inventaire après décès: Gohard, Nicolas. entrepreneur de bâtiments (ancien) et propriétaire. Faubourg-Montmartre (rue du), n° 2., 2 août 1819
      inventaire après décès; Faubourg-Montmartre (rue du); Gohard, Nicolas; chef d'entreprise
    - Inventaire après décès: Cappadoce, Marie-Thérèse-Joséphine. Martiny, Nicolas-Joseph-Lambert (épouse). propriétaire. Chaussée-d'Antin (rue de la), n° 26., 16 août 1819
      inventaire après décès; Chaussée-d'Antin (rue de la); Cappadoce, Marie-Thérèse-Joséphine; Martiny, Nicolas-Joseph-Lambert
    - Inventaire après décès: Viviez, Marguerite-Louise. Tavenet, Jean-Etienne (veuve). maréchal-ferrant. Neuve-Saint-Martin (rue), n° 28., 18 août 1819
      inventaire après décès; Neuve-Saint-Martin (rue); Viviez, Marguerite-Louise; Tavenet, Jean-Etienne; maréchal-ferrant
    - Inventaire après décès: Bureau, Thérèse. Portier, Guillaume-Donat (veuve). maire de Dreux (ancien). Francs-Bourgeois (rue des), n° 8., 19 août 1819
      inventaire après décès; Dreux (Eure-et-Loir); Francs-Bourgeois (rue des); Bureau, Thérèse; Portier, Guillaume-Donat; élu local
    - Inventaire après décès: Leger, Marie-Geneviève-Joséphine. Morand, Charlemagne-Laurent-Xavier (épouse). faïencier. Saint-Martin (rue), n° 160., 20 août 1819
      inventaire après décès; Saint-Martin (rue); Leger, Marie-Geneviève-Joséphine; Morand, Charlemagne-Laurent-Xavier; porcelainier
    - Inventaire après décès: Jouanne, Prince-Michel. graveur en taille douce. Four-Saint-Honoré (rue du), n° 29., 18 septembre 1819
      inventaire après décès; Four-Saint-Honoré (rue du); Jouanne, Prince-Michel; graveur
    - Inventaire après décès: Malo, Anne-Françoise. Temple (rue du), n° 43., 23 octobre 1819
      inventaire après décès; Temple (rue du); Malo, Anne-Françoise
    - Inventaire après décès: Cabur, Marie-Catherine. Erler, Pierre-Marguerite (épouse). tailleur de cristaux. Pèlerins-Saint-Jacques (rue des), n° 6., 13 novembre 1819
      inventaire après décès; Pèlerin-Saint-Jacques (rue du); Cabur, Marie-Catherine; Erler, Pierre-Marguerite; décorateur
    - Inventaire après décès: Boedoz, Laurent. journalier. Douze-Portes (rue des), n° 8, au Marais., 20 novembre 1819
      inventaire après décès; Douze-Portes (rue des); Boedoz, Laurent; journalier
    - Inventaire après décès: Demautort, Jacques-Benoît. homme de lettres. Vieille-Notre-Dame (rue), n °8., 3 décembre 1819
      inventaire après décès; Vieille-Notre-Dame (rue); Demautort, Jacques-Benoît; écrivain
    - Inventaire après décès: Aubry, Elisabeth-Julienne. Gaucherot, Joseph-François (veuve). Gracieuse (rue), n° 12., 21 décembre 1819
      inventaire après décès; Gracieuse (rue); Aubry, Elisabeth-Julienne; Gaucherot, Joseph-François
    - Inventaire après décès: Millet, Nicolas-Michel. huissier au Parlement (ancien)., 27 janvier 1820
      inventaire après décès; Millet, Nicolas-Michel; huissier
    - Inventaire après décès: Mereaux, Jean-Louis-Nicolas-Xavier. quincaillier. Salle-au-Comte (rue), n° 6., 5 février 1820
      inventaire après décès; Salle-au-Comte (rue); Mereaux, Jean-Louis-Nicolas-Xavier; commerçant
    - Inventaire après décès: Damien, Jean-Gaspard. passementier (marchand). Greneta (rue), n° 39., 8 février 1820
      inventaire après décès; Greneta (rue); Damien, Jean-Gaspard; passementier